臺灣彰化地方法院刑事判決　　　　　　　 96年度易字第308號
公　訴　人　臺灣彰化地方法院檢察署檢察官
被　　　告　丙○○
上列被告因竊盜案件，經檢察官聲請簡易判決處刑（九十五年度
偵字第一○六八六、一○七八六號），本院彰化簡易庭認不宜以
簡易判決處刑，簽移由本院刑事庭改依通常程序審理（九十五年
度彰簡字第一一二六號），本院依簡式審判程序判決如下：
　　主　文
丙○○犯如附表所示之罪，應執行拘役柒拾日，如易科罰金，以
新臺幣壹仟元折算壹日。
    事  實
一、丙○○基於意圖為自己不法所有之竊盜犯意，先後於如附表
    所示之時間、地點，分別以如附表所示之竊盜方法，竊取如
    附表所示之被害人財物，或於著手搜尋財物後，因未發現財
    物，而未能得逞。嗣於民國九十五年十月三十日上午七時三
    十分許，為警在彰化縣彰化市○○路二巷十二之一號前查獲
    ，而查悉上情。
二、案經彰化縣警察局彰化分局報告臺灣彰化地方法院檢察署檢
    察官後聲請簡易判決處刑。
    理　由
一、按除被告所犯為死刑、無期徒刑、最輕本刑為三年以上有期
    徒刑之罪或高等法院管轄第一審案件者外，於刑事訴訟法第
    二百七十三條第一項程序進行中，被告先就被訴事實為有罪
    之陳述時，審判長得告知被告簡式審判程序之旨，並聽取當
    事人、代理人、辯護人及輔佐人之意見後，裁定進行簡式審
    判程序；除簡式審判程序及簡易程序案件外，第一審應行合
    議審判；刑事訴訟法第二百七十三條之一第一項、第二百八
    十四條之一分別定有明文。本件被告丙○○所犯係死刑、無
    期徒刑、最輕本刑為三年以上有期徒刑或高等法院管轄第一
    審案件以外之罪，且於本院行準備程序時就被訴事實為有罪
    之陳述，經受命法官告知簡式審判程序之旨，並聽取公訴人
    、被告之意見後，本院合議庭認無不得或不宜改依簡式審判
    程序進行之處，經評議結果，裁定改由受命法官獨任行簡式
    審判程序，合先敘明。
二、上開事實，迭經被告丙○○於警詢、偵訊、本院審理時，均
    坦承不諱，核與被害人己○○、甲○○、戊○○、丁○○、
    乙○○於警詢時，證述之情節相符，並有照片九幀在卷可證
    ，足徵被告之自白確與事實相符。本件事證明確，被告竊盜
    之犯行，均堪認定。
三、核被告所為如附表編號一、三、五所示之犯行，均係犯刑法
    第三百二十條第一項之普通竊盜罪；如附表編號二、四所示
    之犯行，均係犯刑法第三百二十條第三項、第一項之普通竊
    盜未遂罪。又被告已著手於如附表編號二、四所示竊盜行為
    之實行而未遂，為未遂犯，均應依刑法第二十五條第二項規
    定，減輕其刑。又被告所為如附表所示各次竊盜犯行，係犯
    意各別、行為互殊，應予分論併罰。爰審酌被告正值年輕力
    壯，竟不思以正當途徑獲取所需，僅因缺錢花用，即任意竊
    取他人財物，不僅輕忽他人財產法益，並嚴重破壞社會秩序
    ，然考量其竊盜手段尚屬平和、所得財物甚微、對被害人所
    生損害不大，暨犯罪後坦承犯行，態度尚屬良好等一切情狀
    ，分別量處如主文所示之刑，且均諭知易科罰金之折算標準
    ，並定其應執行之刑，及諭知易科罰金之折算標準。
據上論斷，應依刑事訴訟法第四百五十二條、第二百七十三條之
一第一項、第二百九十九條第一項前段，刑法第三百二十條第一
項、第三項、第二十五條第二項、第四十一條第一項前段、第二
項、第五十一條第六款，刑法施行法第一條之一第一項、第二項
前段，判決如主文。
本案經檢察官陳茂亭到庭執行職務。
中　　華　　民　　國　　96　　年　　5 　　月　　9 　　日
　　                刑事第六庭  法  官  鄭舜元
以上正本證明與原本無異。
如不服本判決，應於判決送達後10日內，向本院提出上訴狀（須
附繕本）。
告訴人或被害人對於判決如有不服具備理由請求檢察官上訴者，
其上訴期間之計算係以檢察官收受判決正本之日期為準。
中　　華　　民　　國　　96　　年　　5 　　月　　11　　日
                                書記官  呂雅惠
附表：
┌──┬────────┬─────────────┬────┬─────┐
│編號│竊盜時間、地點  │竊盜方法、被害人、所得財物│所犯法條│本院宣告刑│
├──┼────────┼─────────────┼────┼─────┤
│一  │九十五年十月二十│利用己○○所有車牌號碼Ｆ三│刑法第三│丙○○竊盜│
│    │六日凌晨一時五十│－八九一七號自用小客車車門│百二十條│，處拘役二│
│    │分許，在彰化縣花│未上鎖之機會，徒手拉開車門│第一項之│十日，如易│
│    │壇鄉○○村○○路│進入車內，竊取己○○所有、│普通竊盜│科罰金，以│
│    │二段三一二巷二七│置放車內之硬幣合計新臺幣（│罪。    │新臺幣一千│
│    │號前。          │下同）一百元，得手後，款項│        │元折算一日│
│    │                │已花用殆盡。              │        │。        │
├──┼────────┼─────────────┼────┼─────┤
│二  │九十五年十月二十│利用蕭翁瑞香所有、甲○○所│刑法第三│丙○○竊盜│
│    │六日凌晨二時許，│使用車牌號碼ＵＦ－二七六九│百二十條│，未遂，處│
│    │在彰化縣彰化市中│號自用小客車車門未上鎖之機│第三項、│拘役十日，│
│    │央路橋下。      │會，徒手拉開車門進入車內，│第一項之│如易科罰金│
│    │                │著手搜尋財物後，因未發現財│普通竊盜│，以新臺幣│
│    │                │物，而未能得逞。          │未遂罪。│一千元折算│
│    │                │                          │        │一日。    │
├──┼────────┼─────────────┼────┼─────┤
│三  │九十五年十月二十│利用戊○○所有車牌號碼Ｒ五│刑法第三│丙○○竊盜│
│    │六日凌晨二時十分│－○一○一號自用小客車未上│百二十條│，處拘役二│
│    │許，在彰化縣彰化│鎖之機會，徒手拉開車門進入│第一項之│十日，如易│
│    │市○○里○○街八│車內，竊取戊○○所有、置放│普通竊盜│科罰金，以│
│    │十號前。        │車內之硬幣合計二百元，得手│罪。    │新臺幣一千│
│    │                │後，款項已花用殆盡。      │        │元折算一日│
│    │                │                          │        │。        │
├──┼────────┼─────────────┼────┼─────┤
│四  │九十五年十月三十│利用中國青年反共救國團所有│刑法第三│丙○○竊盜│
│    │日凌晨四時二十五│、丁○○所使用車牌號碼ＱＥ│百二十條│，未遂，處│
│    │分許，在彰化縣彰│－三四四三號自用小客車車門│第三項、│拘役十日，│
│    │化市○○路五號前│未上鎖之機會，徒手拉開車門│第一項之│如易科罰金│
│    │。              │進入車內，著手搜尋財物後，│普通竊盜│，以新臺幣│
│    │                │因未發現財物，而未能得逞。│未遂罪。│一千元折算│
│    │                │                          │        │一日。    │
├──┼────────┼─────────────┼────┼─────┤
│五  │九十五年十月三十│利用乙○○所有車牌號碼ＴＶ│刑法第三│丙○○竊盜│
│    │日上午六時三十分│－八三四五號自用小客車車門│百二十條│未遂，處拘│
│    │許，在彰化縣彰化│未上鎖之機會，徒手拉開車門│第一項之│役二十日，│
│    │市○○路○段二二│進入車內，竊取乙○○所有、│普通竊盜│如易科罰金│
│    │○巷口。        │置放車內之硬幣十元，得手後│罪。    │，以新臺幣│
│    │                │，款項已花用殆盡。        │        │一千元折算│
│    │                │                          │        │一日。    │
└──┴────────┴─────────────┴────┴─────┘
附錄：論罪科刑法條
中華民國刑法第320條
意圖為自己或第三人不法之所有，而竊取他人之動產者，為竊盜
罪，處5年以下有期徒刑、拘役或5百元以下罰金。
意圖為自己或第三人不法之利益，而竊佔他人之不動產者，依前
項之規定處斷。
前二項之未遂犯罰之。
